臺灣板橋地方法院民事裁定            100年度家聲字第336號
聲  請  人  鄭穎隆
上列聲請人因與林婉棋間延長保護令事件（本院100 年度家護聲
字第70號），聲請法官迴避，本院裁定如下：
    主  文
聲請駁回。
聲請費用由聲請人負擔。
    理  由
一、按法官有民事訴訟法第32條所定應自行迴避以外之情形，足
    認其執行職務有偏頗之虞者，當事人得聲請法官迴避，民事
    訴訟法第33條第1 項第2 款固定有明文。惟按「民事訴訟法
    第33條第1 項第2 款規定推事有應自行迴避而不自行迴避以
    外之情形，足認其執行職務有偏頗之虞，據而聲請推事迴避
    者，應以推事對於訴訟標的有特別利害關係，或與當事人之
    一造有密切之交誼或嫌怨，或基於其他情形客觀上足疑其為
    不公平之審判者為其原因事實，若僅憑當事人之主觀臆測，
    或不滿意推事進行訴訟遲緩，或認推事指揮訴訟欠當，則不
    得謂其有偏頗之虞」、「僅於訴訟進行中有所指揮或裁判，
    致當事人一造不利，在主觀上疑其不公，自不能遽以偏頗為
    理由聲請拒卻」、「推事就當事人聲明之證據不為調查，不
    得即認其執行職務有偏頗之虞」，最高法院著有69年台抗字
    第457 號、18年抗字第342 號及27年抗字第304 號判例意旨
    可資參照。又以民事訴訟法第33條第1 項第2 款為聲請迴避
    原因，依同法第34條第2 項及第284 條之規定，應自為聲請
    之日起3 日內提出能即時調查之證據以釋明之。所謂因釋明
    而應提出之能即時調查之證據，係指當事人於釋明其事實上
    之主張時，應同時提出可供法院得隨時進行調查之證據而言
    ，故當事人如未同時提出供釋明用之證據，法院自無裁定限
    期命其補正之必要，最高法院75年台抗字第453 號裁定亦可
    資參酌。再者，上開規定於通常保護令事件準用之，此觀家
    庭暴力防治法第20條第2 項、非訟事件法第9 條規定即明。
二、本件聲請意旨略以：聲請人鄭穎隆與林婉棋之100 年度家護
    聲字第70號延長保護令事件，貴院法官審理時，未經查證就
    裁定，足認法官執行職務有偏頗之虞。其99年度家護字第94
    2 號保護令地點、日期皆錯誤，如今延長保護令，未經審理
    就裁定，在士林地檢違反保護令之調查，檢察官一一訊問，
    本人也一一提出反證，差別之大。明知林婉棋棄養小孩，小
    孩有立即危險，還延長保護令之舉動可議，爰依法聲請法官
    迴避等語。
三、經查：
  (一)本件聲請人所舉前開應迴避原因，皆為聲請人對於承審法官
    之裁判致聲請人不利，而在主觀上疑有不公之質疑，僅屬聲
    請人對於承審法官處理該案程序之個人主觀感受及臆度，客
    觀上尚不足為法官執行職務有偏頗之虞之事證，核與首揭判
    例之所謂足認法官執行職務有偏頗之虞者，係指法官於訴訟
    標的有特別利害關係或與當事人之一造有密切之交誼或嫌怨
    等客觀事實，足使人疑其為不公平之審判者之情形不合。且
    聲請人迄未提出任何可供本院即時調查之證據以資釋明，揆
    諸首揭法文，其聲請法官迴避，於法自有未合。
  (二)又按「當事人聲請法官迴避，無非以使該法官不執行職務為
    目的，若事件已為終局判決，則該法官已無應執行之職務，
    當事人自不得再行聲請法官迴避」，最高法院27年抗字第42
    3 號判例意旨可資參照。查本院100 年度家護聲字第70號延
    長保護令事件，業於100 年9 月2 日裁定准許延長在案，此
    經本院調取該卷宗核閱無誤，並有100 年度家護聲字第70號
    裁定1 份在卷可稽。揆諸前揭說明，本院100 年度家護聲字
    第70號延長保護令事件之訴訟程式既已終結，聲請人自不得
    以受理該事件之法官執行職務有偏頗之虞為由，聲請迴避。
  (三)綜上所述，本件聲請人聲請法官迴避，為無理由，應予駁回
    。
四、依民事訴訟法第95條、第78條，裁定如主文。
中    華    民    國   100    年    12    月    29    日
              家事法庭  審判長法  官  林春長
                              法  官  許映鈞
                              法  官  張筱琪
以上正本係照原本作成
如對本裁定抗告須於裁定送達後10日內向本院提出抗告狀
中    華    民    國   100    年    12    月    29    日
                              書記官  張坤校